【裁判字號】    99,易,254
【裁判日期】    990720
【裁判案由】    竊盜等
【裁判全文】
臺灣基隆地方法院刑事判決               99年度易字第254號
公  訴  人  臺灣基隆地方法院檢察署檢察官
被      告  甲○○
上列被告因竊盜案件，經檢察官提起公訴（99年度偵字第804號
），被告於本院行準備程序時就被訴事實為有罪之陳述，經聽取
當事人意見後，裁定進行簡式審判程序，判決如下：
    主    文
甲○○竊盜，累犯，處有期徒刑月；又踰越安全設備竊盜，累
犯，處有期徒刑柒月；又攜帶兇器竊盜，累犯，處有期徒刑柒月
。應執行有期徒刑壹年。
    犯罪事實及理由
一、甲○○前於民國89年間，因施用毒品案件，經本院以90年度
    簡上字第2號判處有期徒刑6月確定；又因竊盜案件，經臺灣
    高等法院以90年度上易字第3018號判處有期徒刑3年確定；
    又因贓物案件，經臺灣高等法院以89年度上易字第1042號判
    處有期徒刑6月確定，經臺灣高等法院就上開三案判決所處
    之刑裁定應執行有期徒刑3年5月確定；復於91年間，因持有
    第一級毒品案件，經本院以91年度基簡字第392號判處有期
    徒刑3月確定，而與前述臺灣高等法院裁定之應執行刑接續
    執行，至95年6月28日執行完畢。詎其仍不知悔改，基於為
    自己不法所有之意圖，分別為下列竊盜犯行：
    (一)98年10月底某日14時許，前往基隆市○○路42巷7號，經
      由隔壁棟相連建築前往頂樓，利用丙○位於基隆市○○路
      42巷7號頂樓鐵皮加蓋房屋大門未關閉之機會，侵入竊取
      神桌上金牌2面得手（侵入住宅部分未據告訴）。
    (二)98年11月9日14時許，利用丁○○位於基隆市○○路127號
      6 樓住處窗戶未關妥之機會，經窗戶攀爬踰越進入（侵入
      住宅部分未據告訴），竊取香菸1包，於甫得手之際，即
      為丁○○發覺逃離現場。
    (三)98年11月17日14時許，持客觀上足以對人之生命、身體、
      安全構成威脅，具有危險性之油壓剪1支，前往高禕祺位
      於基隆市○○路212巷10弄18號3樓住處，以油壓剪剪斷鐵
      門後，侵入該處竊取撲滿1只（內有現金約新臺幣2000元
      ）、鑽戒1枚、18K戒指5枚、珍珠耳環1對、手錶1只及NOK
      IA6210型行動電話1支。
    嗣經警方調閱監視錄影器影像及遭竊行動電話使用情形，循
    線查獲上開(二)、(三)部分犯行，李文於上開(一)部分竊盜犯行被
    發覺前，於員警借提訊問時，主動向員警供出此部分犯行，
    因而查獲。
二、案經基隆市警察局第四分局報告臺灣基隆地方法院檢察署檢
    察官偵查起訴。
    理    由
一、本件被告甲○○所犯係死刑、無期徒刑、最輕本刑為3年以
    上有期徒刑以外之罪，其於準備程序中就被訴事實為有罪之
    陳述，經法官告知簡式審判程序之旨，並聽取公訴人及被告
    之意見後，本院依刑事訴訟法第273條之1第1項之規定，裁
    定進行簡式審判程序。
二、訊據被告甲○○對於上揭犯罪事實坦承不諱，核與證人即被
    害人丙○、丁○○、高禕祺於警詢、偵訊中證述其發現所有
    財物遭人竊取之情節均相符，並有贓物認領保管單、被告騎
    乘機車行經上開犯罪事實(二)地點之監視器翻拍照片、車籍查
    詢基本資料詳細畫面、上開犯罪事實(三)遭竊現場照片、遭竊
    住處外觀照片、上開犯罪事實(二)遭竊住處外觀照片等在卷可
    稽，足見被告之自白與事實相符，而堪以採信。本件事證明
    確，被告犯行堪以認定，應予依法論科。
三、按所謂「其他安全設備」，指門扇牆垣以外，依通常觀念足
    認防盜之一切設備而言，如門鎖、窗戶等。是核被告於犯罪
    事實(一)所為，係犯刑法第320條第1項之普通竊盜罪；於犯罪
    事實(二)所為，係犯刑法第321條第1項第2款之踰越安全設備
    加重竊盜罪；於犯罪事實(三)所為，係犯刑法第321條第1項第
    3 款之攜帶兇器加重竊盜罪及同法第306條第1項之無故侵入
    住宅罪。就犯罪事實(三)部分，被告以一行為觸犯二罪名，係
    屬想像競合犯，應依刑法第55條規定，從一重之攜帶兇器加
    重竊盜罪處斷。被告有如犯罪事實欄所示刑案之執行情形，
    此有台灣高等法院被告全國前案紀錄表在卷可按，其受有期
    徒刑之執行完畢後，5年內再犯本案有期徒刑以上之罪，為
    累犯，應依刑法第47條第1項之規定加重其刑。被告就犯罪
    事實(一)部分，在犯罪未經發覺前，主動向警方自首而接受裁
    判，本院衡量其自首犯罪，顯有悛悔之意，且減少司法資源
    之浪費，爰依刑法第62條前段規定減輕其刑，並就此部分先
    加後減輕之。被告先後3次犯行，犯意個別，應分論併罰。
    爰審酌被告已有多次施用侵害財產犯罪前科、素行欠佳（見
    卷附台灣高等法院被告前案紀錄表）、正值壯年，卻不思以
    正當方式獲取財物，惟念其犯罪手段尚稱平和，且考量其竊
    得財物價值不高、犯罪後坦承犯行，態度良好等一切情狀，
    量處如主文所示之刑，並定應執行刑。又被告持以行竊之油
    壓剪1支並未扣案，亦無證據證明係屬被告所有，爰不併為
    沒收之諭知，附予敘明。
據上論斷，應依刑事訴訟法第273條之1第1 項、第299條第1項前
段，刑法第320條第1項、第321條第1項第2、3款、第306條第1項
、第47條第1項、第62條前段、第51條第5款，判決如主文。
本案經檢察官乙○○到庭執行職務。
中    華    民    國    99    年    7     月    20    日
                  刑事第四庭法    官  陳姵君
以上正本證明與原本無異。
如不服本判決應於收受本判決後10日內向本院提出上訴書狀，其
未敘述上訴理由者，並得於提起上訴後10日內向本院補提理由書
狀（均須按他造當事人之人數附繕本）「切勿逕送上級法院」。
中    華    民    國    99    年    7     月    20    日
                            書 記 官  彭筠凱
附錄論罪科刑法條：
中華民國刑法第320條
意圖為自己或第三人不法之所有，而竊取他人之動產者，為竊盜
罪，處5年以下有期徒刑、拘役或5百元以下罰金。
意圖為自己或第三人不法之利益，而竊佔他人之不動產者，依前
項之規定處斷。
前二項之未遂犯罰之。
中華民國刑法第321條
犯竊盜罪而有左列情形之一者，處6月以上、5年以下有期徒刑：
一  於夜間侵入住宅或有人居住之建築物、船艦或隱匿其內而犯之
    者。
二  毀越門扇、牆垣或其他安全設備而犯之者。
三  攜帶兇器而犯之者。
四  結夥三人以上而犯之者。
五  乘火災、水災或其他災害之際而犯之者。
六  在車站或埠頭而犯之者。
前項之未遂犯罰之。

司法院資訊處製作；財團法人民間司法改革基金會備份。
